【裁判字號】    99,訴,966
【裁判日期】    991207
【裁判案由】    違反毒品危害防制條例
【裁判全文】
臺灣屏東地方法院刑事判決               99年度訴字第966號
公  訴  人  臺灣屏東地方法院檢察署檢察官
被      告  胡伯誠
上列被告因違反毒品危害防制條例案件，經檢察官提起公訴（99
年度毒偵字第1379號），被告於準備程序中，就被訴事實為有罪
之陳述，本院告知其簡式審判程序之旨，並聽取當事人意見後，
裁定由受命法官獨任依簡式審判程序審理，茲判決如下：
    主  文
胡伯誠施用第二級毒品，累犯，處有期徒刑肆月；又施用第一級
毒品，累犯，處有期徒刑柒月。應執行有期徒刑玖月。
    事  實
一、胡伯誠前因施用第一級毒品案件，經本院以88年度毒聲字第
    350 號裁定送強制戒治，於民國89年3 月15日執行完畢釋放
    出所，並由臺灣屏東地方法院檢察署檢察官以89年度戒毒偵
    字第136 號為不起訴處分確定。其於前揭強制戒治執行完畢
    釋放後5 年內，復因施用第一、二級毒品案件，經臺灣高雄
    地方法院以90年度訴字第825 號判決判處有期徒刑8 月、5
    月，應執行有期徒刑1 年確定。又因施用第一、二級毒品案
    件，經本院以94年度訴字第1133號判決判處有期徒刑1 年8
    月、6 月，應執行有期徒刑2 年確定，於97年6 月30日執行
    完畢。詎猶不知悔改，基於施用第二級毒品甲基安非他命之
    犯意，在99年4 月5 日上午10時許，在屏東縣滿州鄉○○村
    ○○路58之1 號住處，以將甲基安非他命置於玻璃球（未扣
    案）燒烤吸食之方式，施用第二級毒品甲基安非他命1 次；
    又基於施用第一級毒品海洛因之犯意，於99年4 月8 日上午
    ，在上開住處，以將海洛因置入注射針筒（未扣案）加水液
    化後施打之方式，施用第一級毒品海洛因1 次。嗣於99年4
    月9 日因竊盜案件遭警方逮捕後，於具偵查犯罪權限之機關
    發覺上開施用第一、二級毒品犯行前，坦承犯行而願接受裁
    判。
二、案經屏東縣政府警察局移送臺灣屏東地方法院檢察署檢察官
    偵查起訴。
    理  由
一、上開犯罪事實，業經被告胡伯誠於本院審理時坦承不諱，而
    其為警查獲後所採集之尿液，經以酵素免疫分析法初步篩選
    ，再以氣相層析質譜儀法確認，確呈現甲基安非他命及嗎啡
    （施用海洛因之代謝物為嗎啡）陽性反應，有屏東縣政府警
    察局刑警大隊（肅竊小組）偵辦毒品案尿液送驗受檢人真實
    姓名代號對照表（檢體編號：屏警刑肅竊第00000000號）、
    及臺灣檢驗科技股份有限公司濫用藥物檢驗報告（檢體編號
    ：屏警刑肅竊第00000000號）各1 份在卷可稽，足認被告之
    自白與事實相符。觀之事實欄所載被告前案紀錄，被告於經
    強制戒治執行完畢釋放後5 年內，又再因施用毒品犯行經追
    訴處罰，有臺灣高等法院被告前案紀錄表1 份附卷可憑，其
    再犯本案，已不屬毒品危害防制條例第20條規定之「初犯」
    或「5 年後再犯」，自應依同條例第10條第1 項、第2 項之
    規定處罰（最高法院97年度第5 次刑事庭會議決議參照）。
    本案事證明確，被告犯行洵堪認定，應依法論科。
二、按甲基安非他命、海洛因分屬毒品危害防制條例第2 條第2
    項第2 款、第1 款規定之第二級、第一級毒品，核被告先後
    施用甲基安非他命、海洛因之行為，分別係犯毒品危害防制
    條例第10條第2 項之施用第二級毒品罪及同條第1 項之施用
    第一級毒品罪。其為前揭犯行而持有第二級毒品甲基安非他
    命及第一級毒品海洛因，持有之低度行為，應為施用之高度
    行為所吸收，不另論罪。而所犯2 罪間，犯意各別，行為不
    同，應予分論併罰。另被告有如事實欄所示之前案紀錄，於
    97年6 月30日執行完畢乙節，有臺灣高等法院被告前案紀錄
    表1 份存卷可考，其於有期徒刑執行完畢後5 年內，故意再
    犯本件有期徒刑以上之罪，為累犯，所犯2 罪皆應依刑法第
    47條第1 項之規定，加重其刑。另被告因竊盜案件經警方逮
    捕後，於具偵查犯罪權限之警方、檢察官依具體事證合理懷
    疑被告有施用毒品犯行前，主動坦承上開施用第二、一級毒
    品犯行而願接受裁判，有本院公務電話紀錄1 份附卷可參（
    見本院卷第23頁），爰依刑法第62條前段之規定，均減輕其
    刑，並依法先加後減之。爰審酌被告已曾因相同犯行經戒毒
    處遇及追訴處罰，猶未能知所警惕，顯然漠視法令之禁制，
    惟其犯罪行為主要係戕害自身，且事後坦承犯行，犯後態度
    尚無不良，暨其施用毒品之動機、目的、素行等一切情狀，
    分別量處如主文所示之刑，並定其應執行刑。
據上論斷，應依刑事訴訟法第273 條之1 第1 項、第299 條第1
項前段，毒品危害防制條例第10條第1 項、第2 項，刑法第11條
前段、第47條第1 項、第62條前段、第51條第5 款，判決如主文
。
本案經檢察官潘國威到庭執行職務。
中    華    民    國    99    年    12    月    7     日
                  刑事第三庭    法  官  許嘉仁
以上正本證明與原本無異。
如不服本判決應於收受判決後10日內向本院提出上訴書狀，並
應敘述具體理由；其未敘述上訴理由者，應於上訴期間屆滿後
20日內向本院補提理由書（均須按他造當事人之人數附繕本）
「切勿逕送上級法院」。
中    華    民    國    99    年    12    月    7     日
                                書記官  劉淑蓉
附錄本案論罪科刑之法條：
毒品危害防制條例第10條第1 項、第2 項
施用第一級毒品者，處 6 月以上 5 年以下有期徒刑。
施用第二級毒品者，處 3 年以下有期徒刑。

司法院資訊處製作；財團法人民間司法改革基金會備份。
